# 在中期而不是在期初取得控制权，年末合并时利润表如何合并？

提问人：夜袭寡妇村 时间：2014-10-05 17:29:47
你的意思是说按天算还是按月算吗？ 比方说非同一控制下母公司 5 月份完成收购，年底合并利润表时是合并5-12月利润后还是6-12月利润表？

回答人：chenyiwei
看具体购买日在哪一天。习惯上购买日在 5 月上半月的，并 5 ～ 12 月，相应以 5 月 1 日状况模拟购买日财务状况；购买日在下半月的，并 6 ～ 12 月，相应以 6 月 1 日状况模拟购买日财务状况。